【裁判字號】    92,交聲,494
【裁判日期】    921219
【裁判案由】    聲明異議
【裁判全文】
臺灣高雄地方法院交通事件裁定                    九十二年度交聲字第四九四號
    原處分機關  交通部公路總局高雄區監理所
    異  議  人  甲○○
右列異議人因違反道路交通管理處罰條例案件，對於交通部公路總局高雄區監理所九
十二年十月十三日所為之處分（原處分：高監自字第裁八Ｏ—Ｎ00000000號
），聲明異議，本院裁定如左：
    主  文
異議駁回。
    理  由
一、按汽車駕駛人駕駛大貨車，未領有駕駛執照駕車者，駕駛人處新台幣四萬元以上
    八萬元以下罰鍰，並當場禁止該汽車駕駛人繼續駕駛及扣留其車輛牌照，道路交
    通管理處罰條例第二十一條之一第一項第一款定有明文。
二、經查，本件異議人所有職業大客車駕駛執照，已於民國八十五年四月一日，為高
    雄縣政府警察局仁武分局辦理逕行註銷在案，詎異議人仍於九十二年七月十七日
    十四時五十分許，駕駛車牌號碼ＶＱ—四Ｏ三號自用大貨車一部，於高雄縣鳥松
    鄉○○路二三八號前，為警舉發無照駕駛之事實，有舉發違反道路交通管理事件
    通知單（高警交字第Ｎ00000000號）、高雄縣政府警察局仁武分局函（
    高縣仁警交字第Ｚ000000000號）及異議人之汽車駕照基本資料與違規
    查詢報表各一份在卷可憑，且為異議人所不否認，是異議人有上揭汽車駕駛人駕
    駛大貨車，未領有駕駛執照駕車者之違規事實，應可認定。異議人雖辯稱：伊被
    舉發當時才知其駕駛執照已經為警註銷，且之前伊均未收到警局裁決書，駕照才
    被逕行註銷云云，惟查，異議人於其駕駛執照註銷期間（即八十五年四月一日起
    至八十六年三月三十一日止），曾分別於八十五年十一月二十二日及同年十二月
    二十六日，同因駕駛自用大貨車被舉發無照駕駛，異議人均已到案並依法繳納罰
    鍰之事實，有上揭異議人之違規查詢報表一份在卷可憑，是足認異議人早已於上
    揭時日二次被舉發無照駕駛當時，知悉其駕駛執照遭註銷之事實，是異議人辯稱
    其不知道駕駛執照遭註銷云云，已不足為採。況異議人對於其駕駛執照遭警察機
    關逕行註銷之行政處分，嗣後並未依法聲明異議，且經主管機關或法院撤銷原處
    分，則警察機關對異議人所為駕駛執照註銷之處分，自仍合法有效，異議人現仍
    無合法之駕駛執照，而異議人在無駕駛執照情形下，卻仍駕駛上揭自用大貨車，
    則其有上揭無照駕駛之違規事實，應堪認定。從而，原處分機關依據道路交通管
    理處罰條例第二十一條之一第一項第一款規定，裁處異議人罰鍰新台幣六萬元，
    並無不當，本件異議為無理由，應予駁回。
據上論斷，應依道路交通案件處理辦法第十九條，裁定如主文。
中      華      民      國        九十二    年    十二    月    十九    日
                                           臺灣高雄地方法院交通法庭
                                                        法  官   呂憲雄
右正本證明與原本無異。
如不服本裁定，應於裁定送達後五日內，向本院提出抗告狀。
                                                       書記官    羅宗賢
中    華    民    國      九十二      年      十二      月      二十三  日


司法院資訊處製作；財團法人民間司法改革基金會備份。
